【裁判字號】    97,交聲,145
【裁判日期】    970124
【裁判案由】    聲明異議
【裁判全文】
臺灣臺中地方法院交通事件裁定         97年度交聲字第145號
原處分機關    交通部公路總局臺中區監理所
異  議  人    甲○○
即受處分人
上列受處分人因違反道路交通管理處罰條例案件，對於交通部公
路總局臺中區監理所於民國九十七年一月三日所為之處分（原處
分案號：中監違字第裁六○－ＧＱ七Ｂ二五○七六號裁決書）聲
明異議，本院裁定如下：
    主    文
異議駁回。
    理  由
一、按汽車駕駛人停車時，於身心障礙專用停車位違規停車者，
    處新臺幣（下同）六百元以上一千二百元以下罰鍰，道路交
    通管理處罰條例第五十六條第一項第十款定有明文。
二、原處分機關交通部公路總局臺中區監理所略以：臺中市警察
    局於民國九十六年十一月二十五日十四時二十分許，在臺中
    市○○○路與太原四街路口處，查獲車牌號碼ＳＦ－三九二
    一號自用小客車有「於身心障礙專用停車位違規停車者（引
    擎熄火、司機離座）」違規，遂依違反道路交通管理處罰條
    例第五十六條第一項第十款規定，以中市警交字第ＧＱ七Ｂ
    二五○七六號逕行製單舉發。異議人即受處分人甲○○於期
    限內到案，遂於九十七年一月三日以中監違字第裁六○－Ｇ
    Ｑ七Ｂ二五○七六號裁決書處罰鍰一千二百元，原裁決結果
    並無不當等語。
三、本件聲明異議意旨略以：受處分人領有身心障礙者停車車位
    識別證，因當日未放置擋風玻璃，故原裁處顯有違誤，為此
    聲明異議云云。
四、經查：
（一）受處分人確有於九十六年十一月二十五日十四時二十分許
      ，將車牌號碼ＳＦ－三九二一號自用小客車停放在臺中市
      ○○○路與太原四街路口處之身心障礙專用停車位，且未
      於車內放置身心障礙者專用停車位識別證等事實，為受處
      分人所不爭執，並有臺中市警察局舉發違反道路交通管理
      事件通知單、臺中市警察局九十六年十二月十九日中市警
      交字第○九六○○九二四八三號函、照片三張附卷可稽。
（二）受處分人雖以前揭情詞置辯，並提出身心障礙者停車證一
      紙為證。然按內政部及交通部依身心障礙者保護法第四十
      八條第二項規定，會銜訂定之身心障礙者專用停車位設置
      管理辦法第九條第一項已明定：「使用身心障礙者專用停
      車位者，除掛有專用牌照之車輛外，應將專用停車位識別
      證置於汽車擋風玻璃明顯處，以供查核檢驗。」，故合法
      領有身心障礙者專用停車位識別證之駕駛人於使用專用車
      位時，若未依規定將上開識別證置於汽車擋風玻璃明顯處
      以供查核驗證，對於違規者當依道路交通管理處罰條例第
      五十六條第一項規定辦理，此復經內政部於九十年十二月
      十一日以（90）臺內社字第九○三六八五六號函釋在案。
      基此，受處分人雖係領有身心障礙者專用停車位識別證之
      人，但於上揭時、地，既未將該識別證依規定放置在汽車
      擋風玻璃明顯處，供警查核檢驗，原處分機關依道路交通
      管理處罰條例第五十六條第一項第十款規定，對受處分人
      裁處罰鍰一千二百元，逾期依裁決書處罰主文裁處，於法
      並無不合。從而，本件異議為無理由，應予駁回。
五、據上論斷，應依道路交通管理處罰條例第八十七條第二項、
    道路交通案件處理辦法第十九條，裁定如主文。
中    華    民    國    97    年    1     月    24    日
                        交通法庭    法  官  莊秋燕
以上正本證明與原本無異。
如不服本裁定，應於送達後五日內，向本院提出抗告狀。
                                    書記官  顏督訓
中    華    民    國    97    年    1     月    24    日


司法院資訊處製作；財團法人民間司法改革基金會備份。
